臺灣臺北地方法院小額民事判決
111年度北小字第3063號
原      告  新光產物保險股份有限公司

法定代理人  吳昕紘  

訴訟代理人  袁子謙  
被      告  陳慶祥  
訴訟代理人  陳昱威  

上列當事人間請求侵權行為損害賠償(交通)事件，本院於民國11
1年9月7日言詞辯論終結，判決如下︰
    主      文
被告應給付原告新臺幣31,869元，及自民國111年5月27日起至清
償日止，按週年利率5％計算之利息。
訴訟費用新臺幣1,000元由被告負擔。
本判決得假執行。但被告如以新臺幣31,869元為原告預供擔保，
得免為假執行。
    事實及理由
一、原告起訴主張略稱：被告於民國110年9月23日12時15分許，
    駕駛車牌號碼0000－00號自用小客車（下稱被告車輛），行
    經臺北市○○區○○街000○0號前第63號停車格時，因行駛不慎
    之過失，擦撞原告所承保、訴外人林宜萱所有並停放於停車
    格內之車牌號碼000－0000號自用小客車（下稱系爭車輛），
    造成系爭車輛受到損壞（下稱系爭事故）。系爭車輛經送修
    復後，原告本於保險責任賠付維修費用新臺幣（下同）51,1
    76元（包含工資2,310元、烤漆5,636元、零件43,230元）。
    而因為維修係以新換零件，經計算1年4月（不足1月以1月計
    算）折舊後，該部分同意僅請求23,923元，故加計前述費用
    之工資2,310元、烤漆5,636元部分後，合計為31,869元（計
    算式：23,923＋2,310＋5,636＝31,869，原告並當庭縮減訴之
    聲明，見本院卷第109頁，依法應予准許），自應由被告如
    數賠償，故原告依保險法第53條第1項、民法第184條第1項
    前段、第191條之2、第196條、第213條第1項及第3項之規定
    ，請求被告給付等語。並聲明：被告應給付原告31,869元，
    及自起訴狀繕本送達翌日起至清償日止，按週年利率5％計算
    之利息。
二、被告抗辯則略稱：被告希望看到有利原告主張之證據，證明
    被告有碰撞到系爭車輛，對於原告提出之照片無意見、尊重
    本院判決，沒有其他意見表示等語，資為抗辯。並聲明：原
    告之訴駁回。
三、本院之判斷理由：
㈠按因故意或過失，不法侵害他人之權利者，負損害賠償責任，
  為民法第184條第1項前段所明文。原告主張系爭事故經過情形
  ，業經原告提出當事人登記聯單、道路交通事故現場圖、統一
  發票、系爭車輛行照、估價單、系爭車輛毀損及維修照片、道
  路交通事故照片黏貼紀錄表等件為證據（見本院卷第13至19、
  83至95頁），並經本院依職權調取臺北市政府警察局交通警察
  大隊系爭事故調查卷宗核閱無誤(見本院卷第21至29頁)。被告
  於警詢調查紀錄表陳述時並不否認有2次停車倒車在系爭車輛
  前62號停車格之事（見本院卷第27頁），雖質疑系爭車輛係遭
  被告車輛碰撞一節，然而，本院審酌原告業已提出照片說明系
  爭車輛受損部位主要為左前車頭保險桿部分，而被告車輛受損
  部位主要為右後車尾保險桿部分，且被告車輛係倒車行向欲停
  放車輛於路邊停車格，故兩車受損部位之高度相近、都係距離
  地面高度皆約略為50至60公分之情事，主張系爭事故之發生經
  過，與客觀事證相符。被告當庭表示對於原告提出之照片沒有
  其他意見等語（見本院卷第83至95、109頁），衡之一般人生
  經驗法則，兩造照片中系爭車輛與被告車輛之毀損部分相契合
  ，為同一之系爭事故所造成之機率極大，被告亦未提出其他被
  告車輛受損之可能原因供參，依原告之舉證，應可信其前揭主
  張事實為真正。從而，被告空言抗辯，與卷存事證對照後認為
  不符，而原告請求被告給付如主文第1項所示，為有理由，應
  予准許。
㈡按給付無確定期限者，債務人於債權人得請求給付時，經其催
  告而未為給付，自受催告時起，負遲延責任。其經債權人起訴
  而送達訴狀，或依督促程序送達支付命令，或為其他相類之行
  為者，與催告有同一之效力。遲延之債務，以支付金錢為標的
  者，債權人得請求依法定利率計算之遲延利息。應付利息之債
  務，其利率未經約定，亦無法律可據者，週年利率為5％，此為
  民法第229條、第233條第1項及第203條分別定有明文。查原告
  依據保險法及民法侵權行為損害賠償之法律關係，請求被告賠
  償扣除零件折舊後之維修費用31,869元，屬給付無確定期限，
  依前揭說明，原告主張以本件起訴狀繕本送達之翌日即111年5
  月27日（見本院卷第39頁）起至清償日止，按週年利率5％計算
  之利息，即屬有據。
四、綜上所述，原告請求被告給付31,869元，及自111年5月27日
    起至清償日止，按週年利率5％計算之利息，即為有理由，應
    予准許。
五、本件係就民事訴訟法第436條之8適用小額訴訟程序所為被告
    敗訴之判決，依同法第436條之20之規定，應依職權宣告假
    執行；並依同法第436條之23準用同法第436條第2項適用同
    法第392條第2項之規定，依職權宣告被告如預供擔保，得免
    為假執行。
六、本件事證已臻明確，兩造其餘攻擊防禦方法及所提證據，核
    與判決結果不生影響，爰不逐一論列，併此敘明。　　
七、按適用小額訴訟程序事件法院為訴訟費用之裁判時，應確定
    其費用額，民事訴訟法第436條之19定有明文，爰依後附計
    算書確定本件訴訟費用額如主文第2項所示。
八、訴訟費用負擔之依據：民事訴訟法第78條。
中　　華　　民　　國　　111 　年　　9 　　月　　22　　日
　　　　　　　　　臺北簡易庭  法　官　徐千惠　　　
以上正本係照原本作成。
如不服本判決，須以違背法令為理由，應於判決送達後20日內向
本庭（臺北市○○區○○○路0段000巷0號）提出上訴狀（須按他造當
事人之人數附繕本）。如委任律師提起上訴者，應一併繳納上訴
審裁判費。
中　　華　　民　　國　　111 　年　　9 　　月　　22　　日
                              書記官  蘇冠璇
訴訟費用計算書
項　　　　目             金 　額（新臺幣）　　   備註
第一審裁判費　　　          1,000元
合　　　　計　　　          1,000元
附錄：
一、民事訴訟法第436條之18第1項：判決書得僅記載主文，就當
    事人有爭執事項，於必要時得加記理由要領。
二、民事訴訟法第436條之24第2項：　　
　　對於小額程序之第一審裁判上訴或抗告，非以其違背法令為
    理由，不得為之。
三、民事訴訟法第436條之25：　　
　　上訴狀內應記載上訴理由，表明下列各款事項：
    ㈠原判決所違背之法令及其具體內容。
    ㈡依訴訟資料可認為原判決有違背法令之具體事實。
四、民事訴訟法第436條之32條第2項：
　　第438條至第445條、第448條至第450條、第454條、第455條
    、第459條、第462條、第463條、第468條、第469條第1款至
    第5款、第471條至第473條及第475條第1項之規定，於小額
    事件之上訴程序準用之。